---
title: "Proyecto - Contingencias de Vida II"
author: 
  - Luis Fernando Amey Apuy - C20470
  - Javier Hernández Navarro - C13674
  - Anthony Mauricio Jiménez Navarro - C24067
  - Gustavo Alberto Amador Fonseca - C20459
date: "`r Sys.Date()`"
output:
  rmdformats::robobook:
    self_contained: true
    highlight: tango
---
# Librerías
```{r}
source("cod/setup.R")
```

# Lectura de la base de datos
```{r, warning=FALSE, message=FALSE}
source("cod/load_database.R")
```

# Lectura de funciones de extracción
```{r}
source("cod/prob_estim.R")
```

# Factor de degradación para estados CAR
La metodología original empezaba a dar problemas con probabilidades negativas a partir de una edad aproximada de 95 años, por lo que se decidió implementar un factor de reducción desde los 90 años para primero, complementar la probabilidad creciente de muerte y además poder arreglar el problema de probabilidades negativas.
```{r, echo = FALSE, message=FALSE, warning=FALSE}
degradacion <- data.frame(
  x = 90:120, 
  hombres = sapply(90:120, function(x) red_factor_norm(x, 1)),
  mujeres = sapply(90:120, function(x) red_factor_norm(x, 2))
  )


fig <- ggplot(degradacion, aes(x = x)) +
  geom_point(aes(y = hombres, color = "Hombres")) +
  geom_point(aes(y = mujeres, color = "Mujeres")) +
  theme_minimal() +
  labs(
    title = "Factor de reducción de deterioro para edades 90:120",
    x = "Edad",
    y = "Factor de reducción",
    colour = ""
  ) +
  scale_color_manual(values = c("Hombres" = "navyblue",
                                "Mujeres" = "violetred")) 
fig %>% ggplotly()
```

# Empezar las tablas
```{r}
source("cod/tablas.R")
Males <- tablas(1)
Females <- tablas(2)
```

```{r, echo = FALSE, message=FALSE, warning=FALSE}
fig <- ggplot(Males$Able, aes(x = x)) +
  geom_line(aes(y = Able, color = "Able")) +
  geom_line(aes(y = Mild, color = "Mild")) +
  geom_line(aes(y = Moderate, color = "Moderate")) +
  geom_line(aes(y = Severe, color = "Severe")) +
  geom_line(aes(y = Profound, color = "Profound")) +
  geom_line(aes(y = Dead, color = "Dead")) +
  theme_minimal() +
  labs(
    title = "Probabilidades de transición para hombres en estado Able",
    x = "Edad",
    y = "Valor"
  ) +
  scale_color_manual(values = c(
    "Able" = "green",
    "Mild" = "navyblue",
    "Moderate" = "magenta",
    "Severe" = "yellow",
    "Profound" = "cyan",
    "Dead" = "purple"
  ))

fig %>% ggplotly()
```
```{r, echo = FALSE, message=FALSE, warning=FALSE}
fig <- ggplot(Females$Able, aes(x = x)) +
  geom_line(aes(y = Able, color = "Able")) +
  geom_line(aes(y = Mild, color = "Mild")) +
  geom_line(aes(y = Moderate, color = "Moderate")) +
  geom_line(aes(y = Severe, color = "Severe")) +
  geom_line(aes(y = Profound, color = "Profound")) +
  geom_line(aes(y = Dead, color = "Dead")) +
  theme_minimal() +
  labs(
    title = "Probabilidades de transición para mujeres en estado Able",
    x = "Edad",
    y = "Valor"
  ) +
  scale_color_manual(values = c(
    "Able" = "green",
    "Mild" = "navyblue",
    "Moderate" = "magenta",
    "Severe" = "yellow",
    "Profound" = "cyan",
    "Dead" = "purple"
  ))

fig %>% ggplotly()
```

```{r}

```

















