---
title: "Proyecto - Contingencias de Vida II"
author: 
  - Luis Fernando Amey Apuy - C20470
  - Javier Hernández Navarro - C13674
  - Anthony Mauricio Jiménez Navarro - C24067
  - Gustavo Alberto Amador Fonseca - C20459
date: "`r Sys.Date()`"
output:
  rmdformats::robobook:
    self_contained: true
    highlight: tango
---
# Librerías e importaciones
```{r, warning=FALSE, message=FALSE}
source("cod/setup.R")
source("cod/load_database.R")
source("cod/prob_estim.R")
```

# Factor de degradación para estados CAR
La metodología original empezaba a dar problemas con probabilidades negativas a partir de una edad aproximada de 95 años, por lo que se decidió implementar un factor de reducción desde los 90 años para primero, complementar la probabilidad creciente de muerte y además poder arreglar el problema de probabilidades negativas.
```{r, echo = FALSE, message=FALSE, warning=FALSE}
degradacion <- data.frame(
  x = 90:120, 
  hombres = sapply(90:120, function(x) red_factor_norm(x, 1)),
  mujeres = sapply(90:120, function(x) red_factor_norm(x, 2))
  )


fig <- ggplot(degradacion, aes(x = x)) +
  geom_point(aes(y = hombres, color = "Hombres")) +
  geom_point(aes(y = mujeres, color = "Mujeres")) +
  theme_minimal() +
  labs(
    title = "Factor de reducción de deterioro para edades 90:120",
    x = "Edad",
    y = "Factor de reducción",
    colour = " "
  ) +
  scale_color_manual(values = c("Hombres" = "navyblue",
                                "Mujeres" = "violetred")) 
fig %>% ggplotly()
```

# Empezar las tablas
```{r}
source("cod/tablas.R")
Males <- tablas(1)
Females <- tablas(2)
```

```{r, echo = FALSE, message=FALSE, warning=FALSE}
fig <- ggplot(Males$Able, aes(x = x)) +
  geom_line(aes(y = Able, color = "Able")) +
  geom_line(aes(y = Mild, color = "Mild")) +
  geom_line(aes(y = Moderate, color = "Moderate")) +
  geom_line(aes(y = Severe, color = "Severe")) +
  geom_line(aes(y = Profound, color = "Profound")) +
  geom_line(aes(y = Dead, color = "Dead")) +
  theme_minimal() +
  labs(
    title = "Probabilidades de transición para hombres en estado Able",
    x = "Edad",
    y = "Valor"
  ) +
  scale_color_manual(values = c(
    "Able" = "green",
    "Mild" = "navyblue",
    "Moderate" = "magenta",
    "Severe" = "yellow",
    "Profound" = "cyan",
    "Dead" = "purple"
  ))

fig %>% ggplotly()
```

```{r, echo = FALSE, message=FALSE, warning=FALSE}
fig <- ggplot(Females$Able, aes(x = x)) +
  geom_line(aes(y = Able, color = "Able")) +
  geom_line(aes(y = Mild, color = "Mild")) +
  geom_line(aes(y = Moderate, color = "Moderate")) +
  geom_line(aes(y = Severe, color = "Severe")) +
  geom_line(aes(y = Profound, color = "Profound")) +
  geom_line(aes(y = Dead, color = "Dead")) +
  theme_minimal() +
  labs(
    title = "Probabilidades de transición para mujeres en estado Able",
    x = "Edad",
    y = "Valor"
  ) +
  scale_color_manual(values = c(
    "Able" = "green",
    "Mild" = "navyblue",
    "Moderate" = "magenta",
    "Severe" = "yellow",
    "Profound" = "cyan",
    "Dead" = "purple"
  ))

fig %>% ggplotly()
```

# Mejora de mortalidades en el tiempo y mejora de transiciones de empeoramiento

```{r}
source("cod/degradar_mort.R")
```

```{r}
edad20 <- degradar_mort(20, 1)
```

# Diseño del producto
Pago de primas: anual
Esto se justifica con las probabilidades de transición de un año
Temporalidad del seguro: vitalicio
Es un seguro LTC, por lo que esperamos a que el asegurado tenga varios estados
antes de morir. Si no fuera vitalicio, dejaríamos a medias a un asegurado.
Temporalidad de pago de primas: hasta entrar en los estados severe/profound

Inflación: 3%
  Caso pesimista: 8%
  Caso optimista: -1%
  
Tasa de interés: 5%
  Caso pesimista: 3%
  Caso optimista: 6.5%


```{r}
calculo_acumulado <- function(x, tables){
  # Por si acaso, estados termina en 000001 porque multiplicamos todas las transiciones
  t1 <- tables$Able %>% select(-x) 
  t2 <- tables$Mild %>% select(-x) 
  t3 <- tables$Moderate %>% select(-x)
  t4 <- tables$Severe %>% select(-x)
  t5 <- tables$Profound %>% select(-x)
  estados <- as.numeric(t1[1,])
  suma <- estados
  for(i in 2:(120-x)){
    matriz_t <- rbind(t1[i,], t2[i,], t3[i,], t4[i,], t5[i,], c(0,0,0,0,0,1)) 
    matriz_t <- as.matrix(matriz_t)
    estados <- estados %*% matriz_t
    suma <- suma + estados
  }
  return(suma)
}
```

```{r}
calculo_acumulado(20, edad20)
```

```{r}
edad20sin_m <- lapply(Males, function(x) as.data.frame(x[21:120,]))
calculo_acumulado(20, edad20sin_m)
```
Hay una clara diferencia entre mejorías de mortalidades

```{r}
rm(
  add_mort,
  deteriorate,
  degradacion,
  prob,
  readdata,
  red_factor_norm,
  tablas,
  fig,
  edad20sin_m
)
```

# Cálculo de valores presentes
```{r}
calculo_vp <- function(x, tables, interes, inflacion){
  # Por si acaso, termina en 000001 porque estamos multiplicando todas las transiciones
  v <- (1+inflacion)/(1+interes)
  t1 <- tables$Able %>% select(-x)
  t2 <- tables$Mild %>% select(-x) 
  t3 <- tables$Moderate %>% select(-x)
  t4 <- tables$Severe %>% select(-x)
  t5 <- tables$Profound %>% select(-x)
  estados <- as.numeric(t1[1,])
  suma <- estados
  seguro <- 0
  for(i in 2:(120-x)){
    matriz_t <- rbind(t1[i,], t2[i,], t3[i,], t4[i,], t5[i,], c(0,0,0,0,0,1)) 
    matriz_t <- as.matrix(matriz_t)
    temp <- estados %*% matriz_t
    
    # Personalizable según el tipo de desembolso/prima
    seguro <- seguro  + (temp[6]- estados[6])*v^i
    estados <- temp
    suma <- suma + estados*v^(i-1)
  }
  suma[6] <- seguro
  return(suma)
}
```

```{r}
prueba <- calculo_vp(20, edad20, 0.07, 0.03)

# Seguro de vida normal, 100 millones
(prueba[6]*100e6 )/(12*prueba[1])

# Seguro de vida con anualidades en caso de Severe o Profound, pagando Mild y Moderate
(prueba[6]*100e6 + 12*(1.5e6*prueba[4] + 3e6*prueba[5])  )/(12*(prueba[1]+prueba[2]+prueba[3]))

# Seguro de vida con anualidades pagando 0.25e6 en aumento de estado
(prueba[6]*100e6 + 12*(0.25e6*prueba[2] +
                         0.5e6*prueba[3] +
                         0.75e6*prueba[4] +
                         1e6*prueba[5]))/(12*prueba[1])

# Seguro de vida con anualidades pagando 0.5e6 en aumento de estado
(prueba[6]*100e6 + 12*(0.5e6*prueba[2] +
                         1e6*prueba[3] +
                         1.5e6*prueba[4] +
                         2e6*prueba[5]))/(12*prueba[1])

```
```{r}
rm(
  edad20, 
  prueba,
  calculo_acumulado,
  calculo_vp
)
```

# Modelo estocástico
## Generación del portafolio
```{r}
set.seed(70707)
portfolio <- data.frame(edad = round(runif(5000, 19.5, 70.5)),
                         sexo = round(runif(5000, 1, 2))) %>% 
  arrange(., edad, sexo) %>%
  mutate(id = dense_rank(paste(edad, sexo)))
descripcion <- portfolio %>% count(edad, sexo)


```

```{r}
lista <- list()
for( i in 1:length(descripcion$edad)){
  lista[[i]] <- degradar_mort(descripcion$edad[i], descripcion$sexo[i])
}
```

```{r}
rm(
  degradar_mort,
  red_factor_mort,
  red_factor_rest
)
```

## Proyección grupal

```{r}
proyeccion <- function(interes, inflacion) {
  # Inicialización de los valores
  estados <- rep(1L, 102)
  edades <- descripcion$edad
  rango <- 120 - min(edades)
  unifs <- matrix(runif(rango * 102), nrow = rango, ncol = 102)
  v <- (1 + inflacion) / (1 + interes)
  vp <- matrix(0, nrow = 102, ncol = 6)
  v_power <- v^(0:rango)
  max_iters <- 120 - edades 
  
  
  # Iteración entre edades 
  for (i in 1:rango) {
    # Obtiene las probabilidades locales 
    locales <- sapply(1:102, function(x) {
      if (i <= max_iters[x] && estados[x] < 6) {
        lista[[x]][[estados[x]]][i, 2:7]
      } else {
        rep(NA, 6)
      }
    })

    # Actualización de valores presentes para estados vivos
    vp[cbind(1:102, estados)] <- vp[cbind(1:102, estados)] + (v_power[i] * (estados < 6))
    
    # Localiza las probabilidades uniformes en la iteración
    unif_col <- unifs[i, ]
    
    # Calcula los nuevos estados
    nuevos_estados <- sapply(1:102, function(j) {
      estado <- estados[j]
      if (estado == 6) {
        return(estado)
      }  
      # El estado uno no tiene reversa
      probs <- if (estado == 1) {
        cumsum(locales[, j])
      } else {
        cumsum(locales[(estado - 1):6, j])
      }
      # Observa cual es el nuevo estado por medio de comparación al cumsum
      nuevo_estado <- which(probs > unif_col[j])[1]
      if (is.na(nuevo_estado)) {
        return(estado)
      } else if (estado == 1) {
        return(nuevo_estado)
      } else {
        # Ajuste porque el cumsum empieza solo con las probabilidades necesarias
        return(nuevo_estado + estado - 2)
      } 
    })

    # Actualización de estados y valores presentes de estados muertos
    estados <- ifelse(estados == 6 & vp[cbind(1:102, 6)] == 0, estados, nuevos_estados)
    vp[estados == 6 & vp[cbind(1:102, 6)] == 0, 6] <- v_power[i + 1]
  }
  return(vp)
}
```

```{r}
ejecutar_proyecciones_par <- function(n, interes, inflacion) {
  cl <- makeCluster(detectCores()/2) 

  # Exportar las variables necesarias al clúster
  clusterExport(
    cl,
    varlist = c("descripcion", "lista", "proyeccion", "interes", "inflacion"),
    envir = environment())

  # Ejecutar la proyección en paralelo
  resultados <- parSapply(cl, 1:n, function(x) {
    proyeccion(interes, inflacion)
  })

  # Lectura de los resultados
  stopCluster(cl)
  return(array(unlist(resultados), dim = c(102, 6, n)))
}

```

```{r}
t <- proc.time()
proyecciones_totales_parallel <- ejecutar_proyecciones_par(10, 0.07, 0.03)
proc.time()-t
```

## Cálculo individual
```{r}
proy_ind <- function(id, interes, inflacion){
  data <- lista[[id]]
  edad <- descripcion$edad[id]
  rango <- 120 - edad
  unif <- runif(rango)
  estado <- 1
  v <- (1+inflacion)/(1+interes)
  vp <- data$Able[rango,2:7]
  for(i in 1:rango){
    locales <- data[estado][[1]][i,]
    vp[estado] <- vp[estado] + v^(i-1)
    if(estado == 1){
      states <- 2:7
    } else {
      states <- estado:7
    }
    for(k in states){
      prob <- locales[k]
      if(prob>unif[i]){
        estado <- k-1
        break
      } else {
        unif[i] <- unif[i] - prob
      }
    }
    if(estado == 6){
      vp[estado] <- v^i
      break
    }
  }
  return(vp)
}
```

```{r}
t <- proc.time()
a <- proy_ind(1000, 0.07, 0.03)
proc.time() - t
```

```{r}
t <- proc.time()
proyecciones <- list()
for( i in 1:10){
  proyecciones[[i]] <- proyeccion(0.07,0.03)
}
proc.time() - t
```
































