---
title: "Proyecto - Contingencias de Vida II"
author: 
  - Luis Fernando Amey Apuy - C20470
  - Javier Hernández Navarro - C13674
  - Anthony Mauricio Jiménez Navarro - C24067
  - Gustavo Alberto Amador Fonseca - C20459
date: "`r Sys.Date()`"
output:
  rmdformats::robobook:
    self_contained: true
    highlight: tango
---
# Librerías e importaciones
```{r, warning=FALSE, message=FALSE}
source("cod/setup.R")
source("cod/load_database.R")
source("cod/prob_estim.R")
```

# Factor de degradación para estados CAR
La metodología original empezaba a dar problemas con probabilidades negativas a partir de una edad aproximada de 95 años, por lo que se decidió implementar un factor de reducción desde los 90 años para primero, complementar la probabilidad creciente de muerte y además poder arreglar el problema de probabilidades negativas.
```{r, echo = FALSE, message=FALSE, warning=FALSE}
degradacion <- data.frame(
  x = 90:120, 
  hombres = sapply(90:120, function(x) red_factor_norm(x, 1)),
  mujeres = sapply(90:120, function(x) red_factor_norm(x, 2))
  )


fig <- ggplot(degradacion, aes(x = x)) +
  geom_point(aes(y = hombres, color = "Hombres")) +
  geom_point(aes(y = mujeres, color = "Mujeres")) +
  theme_minimal() +
  labs(
    title = "Factor de reducción de deterioro para edades 90:120",
    x = "Edad",
    y = "Factor de reducción",
    colour = " "
  ) +
  scale_color_manual(values = c("Hombres" = "navyblue",
                                "Mujeres" = "violetred")) 
fig %>% ggplotly()
```

# Construir las tablas
```{r}
source("cod/tablas.R")
Males <- tablas(1)
Females <- tablas(2)
```

```{r, echo = FALSE, message=FALSE, warning=FALSE}
fig <- ggplot(Males$Able, aes(x = x)) +
  geom_line(aes(y = Able, color = "Able")) +
  geom_line(aes(y = Mild, color = "Mild")) +
  geom_line(aes(y = Moderate, color = "Moderate")) +
  geom_line(aes(y = Severe, color = "Severe")) +
  geom_line(aes(y = Profound, color = "Profound")) +
  geom_line(aes(y = Dead, color = "Dead")) +
  theme_minimal() +
  labs(
    title = "Probabilidades de transición para hombres en estado Able",
    x = "Edad",
    y = "Valor"
  ) +
  scale_color_manual(values = c(
    "Able" = "green",
    "Mild" = "navyblue",
    "Moderate" = "magenta",
    "Severe" = "yellow",
    "Profound" = "cyan",
    "Dead" = "purple"
  ))
fig %>% ggplotly()
```

```{r, echo = FALSE, message=FALSE, warning=FALSE}
ggsave("res/fig/hombres_able.pdf", fig, width = 8, height = 6)
```

```{r, echo = FALSE, message=FALSE, warning=FALSE}
fig <- ggplot(Females$Able, aes(x = x)) +
  geom_line(aes(y = Able, color = "Able")) +
  geom_line(aes(y = Mild, color = "Mild")) +
  geom_line(aes(y = Moderate, color = "Moderate")) +
  geom_line(aes(y = Severe, color = "Severe")) +
  geom_line(aes(y = Profound, color = "Profound")) +
  geom_line(aes(y = Dead, color = "Dead")) +
  theme_minimal() +
  labs(
    title = "Probabilidades de transición para mujeres en estado Able",
    x = "Edad",
    y = "Valor"
  ) +
  scale_color_manual(values = c(
    "Able" = "green",
    "Mild" = "navyblue",
    "Moderate" = "magenta",
    "Severe" = "yellow",
    "Profound" = "cyan",
    "Dead" = "purple"
  ))

fig %>% ggplotly()
```

```{r, echo = FALSE, message=FALSE, warning=FALSE}
ggsave("res/fig/mujeres_able.pdf", fig, width = 8, height = 6)
```

# Mejora de mortalidades en el tiempo y mejora de transiciones de empeoramiento
```{r}
source("cod/degradar_mort.R")
source("cod/calculo_anualidades.R")
edad20 <- degradar_mort(20, 1)
```

## Comprobación de mejoras

```{r}
calculo_acumulado(20, edad20)
```

```{r}
edad20sin_m <- lapply(Males, function(x) as.data.frame(x[21:120,]))
calculo_acumulado(20, edad20sin_m)
```
Hay una clara diferencia entre mejorías de mortalidades

```{r, echo = FALSE, message=FALSE, warning=FALSE}
rm(
  add_mort,
  deteriorate,
  degradacion,
  prob,
  readdata,
  red_factor_norm,
  tablas,
  fig,
  edad20sin_m
)
```

## Cálculo de valores presentes
Se puede realizar varios seguros con los resultados de calculo_vp. Nótese que estamos en edad 20
```{r}
prueba <- calculo_vp(20, edad20, 0.07, 0.03)

# Seguro de vida normal, 100 millones
(prueba[6]*100e6 )/(12*prueba[1])

# Seguro de vida con anualidades en caso de Severe o Profound, pagando Mild y Moderate
(prueba[6]*100e6 + 12*(1.5e6*prueba[4] + 3e6*prueba[5]))/(12*(prueba[1]+prueba[2]+prueba[3]))

# Seguro de vida con anualidades pagando 0.25e6 en aumento de estado
(prueba[6]*100e6 + 12*(0.25e6*prueba[2] +
                         0.5e6*prueba[3] +
                         0.75e6*prueba[4] +
                         1e6*prueba[5]))/(12*prueba[1])

# Seguro de vida con anualidades pagando 0.5e6 en aumento de estado
(prueba[6]*100e6 + 12*(0.5e6*prueba[2] +
                         1e6*prueba[3] +
                         1.5e6*prueba[4] +
                         2e6*prueba[5]))/(12*prueba[1])

```



## Cálculo de las primas 
```{r}
source("cod/prima.R")
# primas_h <- sapply(20:70, function(x) prima(calculo_vp(x, degradar_mort(x, 1), 0.05, 0.03)))
# primas_m <- sapply(20:70, function(x) prima(calculo_vp(x, degradar_mort(x, 2), 0.05, 0.03)))
# df_primas <- data.frame(x = 20:70, hombres = primas_h, mujeres = primas_m)
# write_xlsx(df_primas, "res/primas.xlsx")
df_primas <- read_xlsx("res/primas.xlsx")
```

```{r, echo = FALSE, message=FALSE, warning=FALSE}
fig <- ggplot(df_primas, aes(x = x)) +
  geom_line(aes(y = hombres, color = "Hombres")) +
  geom_line(aes(y = mujeres, color = "Mujeres")) +
  theme_minimal() +
  labs(
    title = "Primas de riesgo para cada edad y sexo",
    x = "Edad",
    y = "Valor"
  ) +
  scale_color_manual(values = c(
    "Hombres" = "#0073E6",
    "Mujeres" = "#FF1493"
  ))

fig %>% ggplotly()
```

```{r, echo = FALSE, message=FALSE, warning=FALSE}
ggsave("res/fig/primas.pdf", fig, width = 8, height = 6)
```

```{r, echo = FALSE, message=FALSE, warning=FALSE}
rm(
  edad20, 
  prueba,
  calculo_acumulado,
  df_primas
)
```

# Portafolio
## Generación del portafolio
Se utiliza una normal para centrar las observaciones en una edad de interés 
```{r}
set.seed(70707)
portfolio <- data.frame(edad = round(rnorm(5000, mean = 45, sd = 6.5)),
                         sexo = round(runif(5000, 1, 2))) %>% 
  arrange(., edad, sexo) %>%
  mutate(id = dense_rank(paste(edad, sexo)))
descripcion <- portfolio %>% count(edad, sexo)
```

Y se genera la lista de probabilidades
```{r}
lista <- list()
for(i in 1:length(descripcion$edad)) {
  prob_matrices <- degradar_mort(descripcion$edad[i], descripcion$sexo[i])
  
  # Se acumulan las probabilidades previo a la simulación estocástica
  lista[[i]] <- lapply(prob_matrices, function(df) {
    t(apply(df[, 2:7], 1, cumsum))
  })
}
```

## Representación del portafolio
```{r, echo = FALSE, message=FALSE, warning=FALSE}
frecuencias <- descripcion %>%
  mutate(
    GrupoEdad = cut(edad, 
                    breaks = seq(20, 75, by = 5),  
                    right = FALSE,    
                    labels = paste0(seq(20, 70, by = 5), "-", seq(25, 75, by = 5))) 
  ) %>%
  group_by(GrupoEdad, sexo) %>%
  summarise(Frecuencia = sum(n), .groups = "drop") %>%
  mutate(sexo = case_when(
    sexo == 1 ~ "Hombres",
    sexo == 2 ~ "Mujeres"
  ))
fig <- ggplot(frecuencias, aes(x = GrupoEdad, y = Frecuencia, fill = sexo)) +
  geom_bar(stat="identity", position="dodge") +
  labs(title="Distribución del portafolio por sexo", x="Edad", y="Frecuencia") +
  scale_fill_manual(name="Sexo",
                    values=c("Hombres" = "#0073E6", "Mujeres" = "#FF1493"),
                    labels=c("Hombres", "Mujeres"))+
  theme_minimal()
fig %>% ggplotly()
```

```{r, echo = FALSE, message=FALSE, warning=FALSE}
ggsave("res/fig/port_sexos.pdf", fig, width = 8, height = 6)
```

```{r, echo = FALSE, message=FALSE, warning=FALSE}
fig <- ggplot(frecuencias, aes(x=GrupoEdad, y=Frecuencia)) +
  geom_bar(stat="identity", fill="green4") +
  labs(title="Distribución de rangos de edad del portafolio", x="Edad", y="Frecuencia") +
  theme_minimal()
fig %>% ggplotly()
```

```{r, echo = FALSE, message=FALSE, warning=FALSE}
ggsave("res/fig/port_edades.pdf", fig, width = 8, height = 6)
```

## Prima nivelada
```{r}
prima_n <- function(interes, inflacion){
  primas_p <- sapply(1:length(descripcion$edad),
                   function(x) calculo_vp(descripcion$edad[x],
                                          degradar_mort(descripcion$edad[x],
                                                        descripcion$sexo[x]),
                                          interes, inflacion))
  nivelada <- primas_p %*% descripcion$n
  return(prima(nivelada))
}
```
  
```{r}
t <- proc.time()
(nivelada <- prima_n(0.05, 0.03))
proc.time()-t
```

## Análisis de sensibilidad
```{r}
# names <- paste(as.character(3:7), "%", sep = "")
# tabla <- sapply(3:7/100,  function(x) sapply(3:7/100, function(y) prima_n(x, y)))
# tabla <- data.frame(tabla, row.names = names)
# colnames(tabla) <- names
# write_xlsx(tabla, "res/sensibilidad.xlsx")
tabla <- read_xlsx("res/sensibilidad.xlsx")
tabla
```

```{r, echo = FALSE, message=FALSE, warning=FALSE}
rm(
  degradar_mort,
  red_factor_mort,
  red_factor_rest,
  calculo_vp,
  i, 
  frecuencias,
  prob_matrices,
  prima_n,
  tabla
)
```

# Modelo estocástico
## Proyección de valores presentes
```{r}
source("cod/proy_prima.R")
```

```{r}
n <- 100000
set.seed(70707)
t <- proc.time()
proy_prima_data <- proy_prima_par(n, 0.05, 0.03)
proc.time()-t
```

```{r}
raw <- proy_prima_data
proy_prima_data <- list()
for(i in 1:n){
  proy_prima_data[[i]] <- raw[,,i]
}
```

### Proyección de primas
```{r}
primas_est <- sapply(proy_prima_data, function(x) sapply(
  1:89, function(y) prima(x[y, ])))
est_mean <- sapply(1:89, function(x) mean(primas_est[x, ]))
est_perc <- sapply(1:89, function(x) quantile(primas_est[x, ], 0.995))
```

```{r}
datos <- data.frame(x = descripcion$edad, 
                    sexo = descripcion$sexo,
                    mean = est_mean,
                    perc = est_perc) %>%
  mutate(sexo = case_when(
    sexo == 1 ~ "Hombres",
    sexo == 2 ~ "Mujeres"
  ))
write_xlsx(datos, "res/primas_est.xlsx")
datos <- read_xlsx("res/primas_est.xlsx")
```

```{r}
fig <- ggplot(datos, aes(x = x)) +
  geom_line(aes(y = mean, color = sexo)) +
  labs(title="Esperanza de las primas estocásticas", x="Edad", y="Frecuencia") +
  scale_color_manual(name="Sexo",
                    values=c("Hombres" = "#0073E6", "Mujeres" = "#FF1493"),
                    labels=c("Hombres", "Mujeres"))+
  theme_minimal()
fig %>% ggplotly()
```

```{r}
fig <- ggplot(datos, aes(x = x)) +
  geom_line(aes(y = perc, color = sexo)) +
  labs(title="Percentil 99.5 de las primas estocásticas", x="Edad", y="Frecuencia") +
  scale_color_manual(name="Sexo",
                    values=c("Hombres" = "#0073E6", "Mujeres" = "#FF1493"),
                    labels=c("Hombres", "Mujeres"))+
  theme_minimal()
fig %>% ggplotly()
```


### Proyección de prima nivelada
```{r}
primas_estniv <- sapply(proy_prima_data, function(x) prima(descripcion$n %*% x))
write_xlsx(data.frame(primas_estniv), "res/prima_estniv.xlsx")
primas_estniv <- read_xlsx("res/prima_estniv.xlsx")
```

```{r}
mean(primas_estniv[[1]])
as.double(quantile(primas_estniv[[1]], 0.995))
```

### Pérdida máxima probable
```{r}
pmp <- data.frame(x = descripcion$edad, sexo = descripcion$sexo, pmp = 0)
for(fila in 1:89){
  perdida <- c(0,0,0)
  for(col in 4:6){
    data <- sapply(proy_prima_data, function(mat) mat[fila, col])
    perdida[col-3] <- quantile(data, 0.975)
  }
  pmp$pmp[fila] <- (perdida[1]*1e6 + perdida[2]*2e6 + perdida[3]*5e6)*12
}
write_xlsx(pmp, "res/pmp.xlsx")

as.double((pmp$pmp %*% descripcion$n)/5000)
```
De referencia, el valor presente de las entradas es de 140e6 por persona.

```{r, echo = FALSE, message=FALSE, warning=FALSE}
rm(proy_prima,
   proy_prima_par,
   proy_prima_data)
```


## Preparación para modelar estocásticamente
### Variables globales
```{r}
interes <- 0.07
inflacion <- 0.03
edades <- portfolio$edad
rango <- 120 - min(edades)
v <- (1 + inflacion) / (1 + interes)
v_power <- v^(0:rango)
mujeres <- sum(portfolio$sexo == 2)
hombres <- sum(portfolio$sexo == 1)
sexos <- portfolio$sexo == 1
variables <- c("lista",
                "portfolio",
                "sexos",
                "hombres",
                "mujeres",
                "rango",
                "v_power",
                "proyeccion") 
```

### Funciones 
```{r}
source("cod/proyecciones.R")
```

## Proyeccion grupal de pagos y vivos
### Única
```{r}
set.seed(1)
t <- proc.time()
prueba <- proyeccion()
proc.time()-t
```

### Paralelizado
```{r}
# t <- proc.time()
# proyeccion_data <- proyeccion_par(100, cores = 2)
# proc.time()-t
```

```{r, echo = FALSE, message=FALSE, warning=FALSE}
rm(interes,
   inflacion,
   edades,
   rango,
   v,
   v_power,
   mujeres,
   hombres,
   sexos,
   variables,
   prueba,
   proyeccion,
   proyeccion_par,
   prima,
   flujos,
   t,
   nivelada)
```

# Resumen estocástico
## Esperanza 
```{r}
source("cod/resumen_estoc.R")
```

```{r}
# t <- proc.time()
# media <- esperanza(proyeccion_data)
# proc.time()-t
```

## Percentil
```{r}
# t <- proc.time()
# percent.995 <- perc_0_995(proyeccion_data)
# proc.time()-t
```

## Guardar las proyecciones
```{r}
# write_xlsx(media, "res/media.xlsx")
# write_xlsx(percent.995, "res/percentil.xlsx")
```

## Leer las proyecciones
```{r}
media <- list(
  read_xlsx("res/media.xlsx", sheet = 1),
  read_xlsx("res/media.xlsx", sheet = 2),
  read_xlsx("res/media.xlsx", sheet = 3),
  read_xlsx("res/media.xlsx", sheet = 4)
)
percent.995 <- list(
  read_xlsx("res/percentil.xlsx", sheet = 1),
  read_xlsx("res/percentil.xlsx", sheet = 2),
  read_xlsx("res/percentil.xlsx", sheet = 3),
  read_xlsx("res/percentil.xlsx", sheet = 4)
)
```

## Gráficos
```{r, echo = FALSE, message=FALSE, warning=FALSE}
fig <- ggplot(media[[1]], aes(x = x)) +
  geom_line(aes(y = Able, color = "Able")) +
  geom_line(aes(y = Mild, color = "Mild")) +
  geom_line(aes(y = Moderate, color = "Moderate")) +
  geom_line(aes(y = Severe, color = "Severe")) +
  geom_line(aes(y = Profound, color = "Profound")) +
  geom_line(aes(y = Dead, color = "Dead")) +
  theme_minimal() +
  labs(
    title = "Media de hombres en cada estado",
    x = "Edad",
    y = "Valor"
  ) +
  scale_color_manual(values = c(
    "Able" = "green",
    "Mild" = "navyblue",
    "Moderate" = "magenta",
    "Severe" = "yellow",
    "Profound" = "cyan",
    "Dead" = "purple"
  ))

fig %>% ggplotly()
```

```{r, echo = FALSE, message=FALSE, warning=FALSE}
ggsave("res/fig/media_h.pdf", fig, width = 8, height = 6)
```

```{r, echo = FALSE, message=FALSE, warning=FALSE}
fig <- ggplot(media[[2]], aes(x = x)) +
  geom_line(aes(y = Able, color = "Able")) +
  geom_line(aes(y = Mild, color = "Mild")) +
  geom_line(aes(y = Moderate, color = "Moderate")) +
  geom_line(aes(y = Severe, color = "Severe")) +
  geom_line(aes(y = Profound, color = "Profound")) +
  geom_line(aes(y = Dead, color = "Dead")) +
  theme_minimal() +
  labs(
    title = "Media de mujeres en cada estado",
    x = "Edad",
    y = "Valor"
  ) +
  scale_color_manual(values = c(
    "Able" = "green",
    "Mild" = "navyblue",
    "Moderate" = "magenta",
    "Severe" = "yellow",
    "Profound" = "cyan",
    "Dead" = "purple"
  ))

fig %>% ggplotly()
```

```{r, echo = FALSE, message=FALSE, warning=FALSE}
ggsave("res/fig/media_m.pdf", fig, width = 8, height = 6)
```

```{r, echo = FALSE, message=FALSE, warning=FALSE}
fig <- ggplot(percent.995[[1]], aes(x = x)) +
  geom_line(aes(y = Able, color = "Able")) +
  geom_line(aes(y = Mild, color = "Mild")) +
  geom_line(aes(y = Moderate, color = "Moderate")) +
  geom_line(aes(y = Severe, color = "Severe")) +
  geom_line(aes(y = Profound, color = "Profound")) +
  geom_line(aes(y = Dead, color = "Dead")) +
  theme_minimal() +
  labs(
    title = "Percentil 99.5 de Hombres en cada estado",
    x = "Edad",
    y = "Valor"
  ) +
  scale_color_manual(values = c(
    "Able" = "green",
    "Mild" = "navyblue",
    "Moderate" = "magenta",
    "Severe" = "yellow",
    "Profound" = "cyan",
    "Dead" = "purple"
  ))

fig %>% ggplotly()
```

```{r, echo = FALSE, message=FALSE, warning=FALSE}
ggsave("res/fig/perc_h.pdf", fig, width = 8, height = 6)
```

```{r, echo = FALSE, message=FALSE, warning=FALSE}
fig <- ggplot(percent.995[[2]], aes(x = x)) +
  geom_line(aes(y = Able, color = "Able")) +
  geom_line(aes(y = Mild, color = "Mild")) +
  geom_line(aes(y = Moderate, color = "Moderate")) +
  geom_line(aes(y = Severe, color = "Severe")) +
  geom_line(aes(y = Profound, color = "Profound")) +
  geom_line(aes(y = Dead, color = "Dead")) +
  theme_minimal() +
  labs(
    title = "Percentil 99.5 de mujeres en cada estado",
    x = "Edad",
    y = "Valor"
  ) +
  scale_color_manual(values = c(
    "Able" = "green",
    "Mild" = "navyblue",
    "Moderate" = "magenta",
    "Severe" = "yellow",
    "Profound" = "cyan",
    "Dead" = "purple"
  ))

fig %>% ggplotly()
```

```{r, echo = FALSE, message=FALSE, warning=FALSE}
ggsave("res/fig/perc_m.pdf", fig, width = 8, height = 6)
```

## Ingresos y egresos
```{r}
sum(media[[3]][[1]])
sum(media[[3]][[2]])

sum(media[[4]][[1]])
sum(media[[4]][[2]])
```

```{r}
sum(percent.995[[3]][[1]])
sum(percent.995[[3]][[2]])

sum(percent.995[[4]][[1]])
sum(percent.995[[4]][[2]])
```




















